臺灣高等法院刑事判決
111年度上訴字第3089號
上  訴  人  
即  被  告  楊婷斐


選任辯護人  王可文律師
            蔡杰廷律師

上列上訴人因傷害案件，不服臺灣新北地方法院111年度審訴字
第413號，中華民國111年6月6日第一審判決（起訴案號：臺灣新
北地方檢察署110年度偵字第27425號），提起上訴，本院判決如
下：
    主  文
上訴駁回。
    事實及理由
一、本案經本院審理結果，認原判決以上訴人即被告楊婷斐(下
    稱被告)犯傷害罪，處拘役50日，如易科罰金，以新臺幣(下
    同)1000元折算1日，認事用法核無不合，量刑亦屬適當，應
    予維持，並引用其事實、證據及理由如附件。
二、被告上訴意旨略以：其本件係因認遭到告訴人陳朝修(下稱
    告訴人)無故拍攝，才一時激動阻止，導致告訴人受有擦挫
    傷，情節非屬惡劣，事後復坦承犯行，一直尋求與告訴人和
    解之機會，態度良好，故請求再依刑法第59條規定減輕其刑
    ，並宣告緩刑(本院卷第17至41、96頁)。
三、第二審判決書，得引用第一審判決書所記載之事實、證據及
    理由，對案情重要事項第一審未予論述，或於第二審提出有
    利於被告之證據或辯解不予採納者，應補充記載其理由，刑
    事訴訟法第373條定有明文，經查：
㈠、按法院為刑罰裁量時，除應遵守平等、保障人權、重複評價
    禁止，及刑法所規定之責任原則，與各種有關實現刑罰目的
    與刑事政策之規範外，更必須依據犯罪行為人之個別具體犯
    罪情節、所犯之不法與責任之嚴重程度，並及行為人再社會
    化之預期情形等因素，在正義報應、預防犯罪與協助受刑人
    復歸社會等多元刑罰目的間尋求平衡，而為適當之裁量。且
    法官於有罪判決如何量處罪刑，甚或是否宣告緩刑，均為實
    體法賦予審理法官裁量之刑罰權事項，法官行使此項裁量權
    ，自得依據個案情節，參酌刑法第57條所定各款犯罪情狀之
    規定，於法定刑度內量處被告罪刑；除有逾越該罪法定刑或
    法定要件，或未能符合法規範體系及目的，或未遵守一般經
    驗及論理法則，或顯然逾越裁量，或濫用裁量等違法情事之
    外，自不得任意指摘其量刑違法。
㈡、查原判決以被告犯刑法第277條第1項之傷害罪，事證明確，
    審酌被告與告訴人為同事，僅因上開細故發生爭執，不思理
    性溝通處理，竟對告訴人暴力相向，伸手拉扯告訴人手部，
    並推擠告訴人身體，且以腳踢踹告訴人之腳及踩踏告訴人之
    足部，致告訴人受到頸部挫傷、上背鈍挫傷、雙上肢挫傷、
    右下肢挫傷及右足挫傷，自我克制能力顯有未足，所為應予
    非難，惟犯後終能坦承犯行，態度尚可，且無前科紀錄，有
    卷內本院被告前案紀錄表可憑，素行良好，且有表達賠償之
    意願，惟告訴人於調解期日未到場，且已提起附帶民事訴訟
    ，而未能達成和解或取得告訴人之諒解，兼衡被告個人戶籍
    資料查詢結果註記大學畢業之教育程度，於警詢中自陳勉持
    之家庭經濟狀況、犯罪動機、目的、手段、告訴人之傷勢、
    本案衝突發生原因與經過等一切情狀，量處拘役50日，並諭
    知如易科罰金以1000元折算1日之標準。並說明被告雖請求
    給予緩刑宣告，惟考量被告迄未與告訴人達成和解或得其宥
    恕，因認所宣告之刑並無以暫不執行為適當之情形，不予宣
    告緩刑，經核確有以行為人責任為基礎，依刑法第57條各款
    所列情狀予以審酌，客觀上並無明顯濫權之情形，亦未違反
    比例原則。且以被告本件傷害行為、及告訴人所受傷害之情
    節為觀，本件並無何情堪憫恕、致宣告該罪法定最低度之刑
    猶有所不忍之客觀情狀可言，自不能遽以適用刑法第59條規
    定酌減其刑，故被告提起上訴，仍執前詞，請求再從輕量刑
    ，並宣告緩刑，為無理由，應予駁回。
據上論斷，應依刑事訴訟法第368條、第373條，判決如主文。
本案經檢察官徐世淵提起公訴，檢察官王正皓到庭執行職務。
中　　華　　民　　國　　111 　年　　10　　月　　25　　日
                  刑事第十一庭  審判長法　官  張江澤
                                      法　官  郭惠玲
                                      法　官  梁志偉
以上正本證明與原本無異。
如不服本判決，應於收受送達後20日內向本院提出上訴書狀，其
未敘述上訴之理由者並得於提起上訴後20日內向本院補提理由書
（均須按他造當事人之人數附繕本）「切勿逕送上級法院」。
                                      書記官  林明慧
中　　華　　民　　國　　111 　年　　10　　月　　27　　日
附件：臺灣新北地方法院刑事判決111年度審訴字第413號
臺灣新北地方法院刑事判決            111年度審訴字第413號
公　訴　人　臺灣新北地方檢察署檢察官
被　　　告　楊婷斐　女　(民國00年00月00日生)
　　　　　　　　　　身分證統一編號：Z000000000號
　　　　　　　　　　住○○市○○區○○路000巷0弄0號4樓
選任辯護人　蔡杰廷律師
　　　　　　王可文律師
上列被告因傷害案件，經檢察官提起公訴（110年度偵字第27425
號），被告於準備程序中就被訴事實為有罪之陳述，經本院合議
庭裁定進行簡式審判程序審理，判決如下：
    主  文
楊婷斐犯傷害罪，處拘役伍拾日，如易科罰金，以新臺幣壹仟元
折算壹日。
    事實及理由
一、楊婷斐、陳朝修為址設新北市○○區○○路000○0號「新北市中
    和區公所」之同事。於民國110年4月9日9時57分許，在該公
    所4樓經建課，楊婷斐與陳朝修因租賃影印機費用核銷問題
    發生爭執，陳朝修表示要找主管討論，楊婷斐聽聞後，起身
    走向陳朝修，陳朝修則拿起行動電話拍攝楊婷斐，楊婷斐不
    滿陳朝修拍攝之舉，竟基於傷害之犯意，伸手拉扯陳朝修手
    部，並推擠陳朝修身體，且以腳踢踹陳朝修之腳及踩踏陳朝
    修之足部，使陳朝修受有頸部挫傷、上背鈍挫傷、雙上肢挫
    傷、右下肢挫傷及右足挫傷等傷害。 
二、證據：
  ㈠被告楊婷斐於本院準備程序及審理時之自白。 
  ㈡告訴人陳朝修於警詢及偵查中之指述。
  ㈢證人姜米秦、洪玲娟分別於警詢及偵查中之證述。
  ㈣新北市中和區公所經建課辦公室監視錄影畫面翻攝照片1份。
  ㈤衛生福利部雙和醫院診斷證明書1紙及告訴人受傷照片13張。
三、論罪科刑：  ㈠核被告所為，係犯刑法第277條第1項之傷害罪。被告先後 伸手拉扯告訴人手部，並推擠告訴人身體，且以腳踢踹告訴人之腳及踩踏告訴人之足部等行為，係於密切接近之時、地實行，各行為之獨立性亟為薄弱，依一般社會健全觀念，在時間差距上難以強行分開，應視為數個舉措之接續施行，且係出於同一傷害告訴人之目的，顯係基於單一犯意，侵害同一法益，應合為包括之一行為而侵害單一法益予以評價，屬接續犯，應僅論以一罪。
  ㈡爰審酌被告與告訴人為同事，僅因細故發生爭執，不思理性
    溝通處理，竟對告訴人暴力相向，致告訴人受有上開傷害，
    被告自我克制能力顯有未足，所為應予非難，惟犯後終能坦
    承犯行，態度尚可，且無前科紀錄，有臺灣高等法院被告前
    案紀錄表在卷可憑，素行良好，雖表達賠償之意願，惟告訴
    人於調解期日未到場，且已提起附帶民事訴訟，而未能達成
    和解或取得告訴人之諒解，兼衡被告個人戶籍資料查詢結果
    註記大學畢業之教育程度，於警詢中自陳勉持之家庭經濟狀
    況、犯罪動機、目的、手段、告訴人之傷勢、本案衝突發生
    原因與經過等一切情狀，量處如主文所示之刑，並諭知易科
    罰金之折算標準。
  ㈢至被告之辯護人雖請求給予緩刑宣告，惟考量被告迄未與告
    訴人達成和解或得其宥恕，本院就本案情節及各項情狀為裁
    量後，認所宣告之刑並無暫不執行為適當之情形，故不予宣
    告緩刑，附此敘明。
本案經檢察官徐世淵偵查起訴，由檢察官宋有容到庭執行職務。
中　　華　　民　　國　　111 　年　　6 　　月　　6 　　日
                  刑事第二十三庭  法  官  龔書安
上列正本證明與原本無異。
如不服本判決，應於判決送達後20日內敘明上訴理由，向本院提
出上訴狀 (應附繕本) ，上訴於臺灣高等法院。其未敘述上訴理
由者，應於上訴期間屆滿後20日內向本院補提理由書「切勿逕送
上級法院」。
                                  書記官  石秉弘
中　　華　　民　　國　　111 　年　　6 　　月　　8 　　日
附錄本案論罪科刑法條全文：
中華民國刑法第277條
傷害人之身體或健康者，處5年以下有期徒刑、拘役或50萬元以
下罰金。
犯前項之罪，因而致人於死者，處無期徒刑或7年以上有期徒刑
；致重傷者，處3年以上10年以下有期徒刑。